# 陈版主，请教答案

提问人：fengyang007 时间：2012-11-20 01:10:31
以下应计入其他综合收益的项目有： A 持有至到期投资公允价值变动 B 现金分红 C 股东投资时形成的股本溢价 D 成本模式计量下投资性房地产转公允价值模式计量，并且转换时公允价值大于账面价值；

回答人：chenyiwei
应当是A和D。B和C属于权益性交易对权益的影响，不构成其他综合收益。

提问人：yyjzsl 时间：2012-11-21 11:36:01
回复 chenyiwei 的帖子
我觉得A肯定是不能选得，持有至到期投资公允价值的变动是不需要做账务处理的，除非是转为可供出售金融资产；
对于D选项，企业会计准则的规定是：成本模式转为公允价值模式的，应当作为会计政策变更处理，并按计量模式变更时公允价值与账面价值的差额调整期初留存收益。对于全部调整期初留存收益我不太能接受。 比如：一项投资性房地产在 2011 年 12 月 31 日按成本法核算，原值 100 万元、折旧 15 万元，账面净值 85 万元。在 2012 年 8 月 31 日准备转换为公允模式计量，在当年又提折旧 5 万元、账面净值 80 万元，此时公价值 120 万元，在 2011 年 12 月 31 日时公允价值为 110 万元。我觉得这样处理是不是更好： 借：投资性房地产120 投资性房地产累计折旧 20 贷： 本期成本（费用） 5 期初未分配利润 （110-85）*90% 盈余公积 （110-85 ）*10% 公允价值变动损益 （120-110） 投资性房地产-成本 100 所以说D选项也不符合。 陈版怎么认为？

回答人：chenyiwei
抱歉，没有仔细看清题目。你的观点是恰当的。谢谢指正。